臺灣臺北地方法院刑事判決　　　　　　　　　　　　　九十三年度訴字第二一四號
　　公　訴　人　臺灣臺北地方法院檢察署檢察官
　　被　　　告　乙○○
　　　　　　　　甲○○
右列被告因違反著作權法案件，經檢察官提起公訴（九十二年度偵字第二二三二九號
），因被告於準備程序中為有罪之陳述，經本院合議庭裁定由法官獨任進行簡式審判
程序並判決如左：
    主  文
乙○○共同連續明知為無故以錄影竊錄他人非公開之活動內容而販賣，處有期徒刑拾
月，扣案電腦壹組、燒錄器貳台、附表一所示色情影音光碟玖佰拾參片、空白光碟貳
仟參佰拾參片、光碟片封套伍包、郵局寄貨用空白單據及郵局代收貨價郵件詳情單據
各壹批沒收；又共同以犯明知為侵害著作權之物而意圖營利而交付之方法侵害他人之
著作權之罪為常業，處有期徒刑壹年陸月，扣案電腦壹組、燒錄器貳台、附件一、二
所示盜版ＰＳ、ＰＳ２遊戲光碟共參佰參拾玖片、附件三仿冒之盜版ＸＢＯＸ遊戲光
碟伍佰零捌片、空白光碟貳仟參佰拾參片、光碟片封套伍包、郵局寄貨用空白單據及
郵局代收貨價郵件詳情單據各壹批沒收。應執行有期徒刑貳年。緩刑肆年，扣案電腦
壹組、燒錄器貳台、附表一所示色情影音光碟玖佰拾參片、附件一、二所示盜版ＰＳ
、ＰＳ２遊戲光碟共參佰參拾玖片、附件三仿冒之盜版ＸＢＯＸ遊戲光碟伍佰零捌片
、空白光碟貳仟參佰拾參片、光碟片封套伍包、郵局寄貨用空白單據及郵局代收貨價
郵件詳情單據各壹批沒收。
甲○○共同連續明知為無故以錄影竊錄他人非公開之活動內容而販賣，處有期徒刑參
月，扣案電腦壹組、燒錄器貳台、附表一所示色情影音光碟玖佰拾參片、空白光碟貳
仟參佰拾參片、光碟片封套伍包、郵局寄貨用空白單據及郵局代收貨價郵件詳情單據
各壹批沒收；又共同以犯明知為侵害著作權之物而意圖營利而交付之方法侵害他人之
著作權之罪為常業，處有期徒刑壹年貳月，扣案電腦壹組、燒錄器貳台、附件一、二
所示盜版ＰＳ、ＰＳ２遊戲光碟共參佰參拾玖片、附件三仿冒之盜版ＸＢＯＸ遊戲光
碟伍佰零捌片、空白光碟貳仟參佰拾參片、光碟片封套伍包、郵局寄貨用空白單據及
郵局代收貨價郵件詳情單據各壹批沒收。應執行有期徒刑壹年，緩刑貳年，扣案電腦
壹組、燒錄器貳台、附表一所示色情影音光碟玖佰拾參片、附件一、二所示盜版ＰＳ
、ＰＳ２遊戲光碟共參佰參拾玖片、附件三仿冒之盜版ＸＢＯＸ遊戲光碟伍佰零捌片
、空白光碟貳仟參佰拾參片、光碟片封套伍包、郵局寄貨用空白單據及郵局代收貨價
郵件詳情單據各壹批沒收。
    事  實
一、乙○○及甲○○為男女朋友，均明知下列光碟為無故以錄影竊錄他人非公開活動
    、拍攝未滿十八歲之人為性交或猥褻行為之色情影音光碟，或侵害著作權及商標
    專用權之仿冒盜版遊戲光碟：
  (一)如附表一所示之影音光碟，係有刻意裸露男、女性器官及特寫性交動作等猥褻影
    像之色情光碟，客觀上足以刺激或滿足性慾，並引起一般人之羞恥或厭惡感，其
    中，編號一「特殊片區系列」名為「臺灣賓館偷拍-1、2」、「大貓迷姦自拍-3
    」、「大台中賓館偷拍」、「臺灣公主被偷拍」、「美鳳有約-1、2」等光碟、
    編號二十七名為「逢甲偷拍」之光碟及編號三十名為「桃園男子偷拍賓館」之光
    碟，均包含無故以錄影竊錄他人性交、如廁等非公開之活動之偷拍影像；另編號
    一「特殊片區系列」名為「日本無碼幼童侵入」之光碟及編號二十七名為「幼女
    （西洋）」之光碟，則均包含拍攝未滿十八歲之人為性交或猥褻行為之影像；
  (二)如附件一所示之遊戲光碟，透過電視遊樂器執行，在電視畫面上可顯現業經日商
    新力電腦娛樂股份有限公司（下稱為新力公司）向經濟部中央標準局（現改制為
    智慧財產局）申請註冊獲准，取得商標專用權，指定使用於電腦、錄有電腦程式
    之光碟等商品上，現仍在專用期間內名為「Play Station」、「PS設計圖」之商
    標圖樣（如附表二）及「Licensed by Sony Computer Entertainment Inc. 」
    之字樣，足以對外表示該等光碟係新力公司所製造或授權之用意證明，均係未得
    前揭商標權人同意，於同一商品使用相同註冊商標之仿冒商品；
  (三)如附件一至三所示之遊戲光碟，係擅自重製新力公司、日商卡波光股份有限公司
    （下稱卡波光公司）、臺灣微軟股份有限公司等公司所創作，於民國（下同）九
    十一年一月一日我國正式加入世界貿易組織後首次發行，依世界貿易組織與貿易
    有關之智慧財產權協定之國民待遇原則及我國著作權法第四條第二款規定，在我
    國享有著作權之電腦程式著作。
二、乙○○及甲○○竟共同基於以犯明知為侵害著作權之物、而意圖營利而交付之方
    法、侵害他人著作權為常業之犯意聯絡及行為分擔，而有下列犯行：
  (一)先由乙○○在不詳時地，以向姓名年籍不詳之成年男子洽借、網路搜尋下載及以
    不詳價格在路邊販入等方式，取得如附表一所示之色情影音光碟，並向宜蘭廖姓
    年籍不詳之成年男子，以不詳價格販入如附件一至三所示之遊戲光碟，再擅自以
    燒錄機重製上開光碟於空白光碟上，侵害新力及卡波光公司等公司之著作權及商
    標專用權；
  (二)且由乙○○在其臺北縣淡水鎮○○路一○五號三樓之租屋處，透過網路向雅虎國
    際資訊股份有限公司承租虛擬空間，於九十二年七月中旬某日架設「AV悠遊網」
   （http://avyoyo.idv.st）網站，又於同年九月中旬某日架設「怪獸電玩公司」
   （http://xboxgamenet.idv.st），繼而於上揭網站張貼前開光碟之目錄及販賣廣
    告，並分別使用「avyuyu@yahoo.com.tw」及「xbox gamenet@yahoo.com.tw」之
    電子郵件信箱帳號接受訂單及回信；
  (三)復由甲○○提供其帳號為00000000000000000號之郵局帳戶供
    網路買家匯入貨款，並協助光碟之燒錄、包裝、郵寄，二人遂分將前揭色情影音
    光碟以每片新臺幣（下同）五十元、仿冒盜版遊戲光碟以每片一百至一百五十元
    不等之價格，共同連續販賣與不特定人，而行使偽造之準私文書，均足生損害於
    新力及卡波光公司等公司，並已因此得款十萬元左右。
三、嗣於九十二年十月二十九日下午四時四十分許，在上址為警搜索查獲，並扣得電
    腦一組、燒錄器二台、色情影音光碟九百十三片（贓證物品清單及移送書均誤載
    為八百九十六片）、仿冒之盜版ＸＢＯＸ遊戲光碟五百零八片、盜版ＰＳ、ＰＳ
    ２遊戲光碟三百三十九片及空白光碟二千三百十三片、光碟片封套五包、郵局寄
    貨用空白單據及郵局代收貨價郵件詳情單據各一批等物。
四、案經新力公司、卡波光公司訴由臺北市政府警察局報請台灣台北地方法院檢察署
    檢察官偵查起訴。
    理  由
一、本院之判斷：
    訊據被告乙○○、甲○○坦承於上揭時地販賣色情影音光碟，或仿冒盜版遊戲光
    碟，核與告訴人新力公司、卡波光公司於警偵訊中之指訴相符，並有商標註冊證
    二張（商標註冊號數七一四五四號「ＰＳ設計圖」）、（商標註冊號數六七二
    六六六號「ＰlayStation」）、ＰＳ官方網站之遊戲光碟發行資料、盜版ＰＳ及
    ＰＳ２遊戲光碟鑑定報告、盜版ＸＢＯＸ遊戲光碟檢驗報告、偷拍光碟勘驗報告
    、色情光碟片段翻拍畫面十張及片段翻拍畫面六張等附卷可稽，以及電腦一組、
    燒錄器二台、色情影音光碟九百十三片、仿冒之盜版ＸＢＯＸ遊戲光碟五百零八
    片、盜版ＰＳ、ＰＳ２遊戲光碟三百三十九片及空白光碟二千三百十三片、光碟
    片封套五包、郵局寄貨用空白單據及郵局代收貨價郵件詳情單據各一批扣案可稽
    。是本件事證明確，被告犯行洵堪認定，應予依法論科。
二、論罪：
  (一)販賣色情光碟部分：
    1.核被告乙○○、甲○○所為，均係犯刑法第二百三十五條第一項販賣猥褻物品
      罪；第三百十五條之二第三項、第三百十五條之一第二款販賣竊錄他人非公開
      之活動內容罪；兒童及少年性交易防制條例第二十八條第一項販賣拍攝未滿十
      八歲之人為性交或猥褻行為之光碟罪。
    2.被告先後多次販賣色情影音光碟犯行，時間緊接，犯罪構成要件相同，顯係基
      於概括犯意反覆為之，為連續犯，應以一罪論，並依法加重其刑。
    3.被告以一連續販賣色情影音光碟之行為而觸犯前開三罪，係出於一行為而犯之
      ，為想像競合犯，應從一重之刑法第三百十五條之二第三項罪處斷。
  (二)販賣仿冒盜版光碟部分：
    1.核被告乙○○、甲○○所為，均係犯刑法第二百十六條、第二百十條、第二百
      二十條第二項行使偽造準私文書罪；修正前著作權法第九十四條、第九十三條
      第三款、第八十七條第二款以犯明知為侵害著作權之物，意圖營利而交付之方
      法侵害他人之著作權為常業罪（公訴人於本院審理中變更起訴法條為常業犯）
      ；及修正後之商標法第八十二條之販賣仿冒商標商品罪。
    2.按被告所販賣之附表二所示仿冒商標遊戲光碟片，藉由電視遊樂器執行，在電
      視畫面上會出現新力公司之名稱與條碼及其製造或授權等字樣及內容；故該等
      電磁紀錄屬於刑法第二百二十條規定之準文書。又因被告與買受人均明知被告
      所販賣交付者確為仿冒光碟，藉由電視遊樂器執行，可在電視畫面上出現新力
      公司之名稱與條碼及其製造或授權等字樣及內容，則買受者已達於可隨時使用
      該偽造之準文書之狀態，無待被告更有所主張，應認被告於販賣該偽造準文書
      並交付買受人時，即與行使偽造私文書無異，併此敘明。
    3.次按刑法上所謂常業犯，指反覆以同種類行為為目的之社會活動之職業性犯罪
      而言，至於犯罪所得之多寡，是否恃此犯罪為唯一之謀生職業，則非所問，縱
      令兼有其他職業，仍無礙於該常業犯罪之成立（最高法院八十五年台上字第五
      一○號判例意旨參照）。本件被告架設網站以販賣色情光碟與仿冒盜版光碟予
      不特定多數人，既有反覆侵害著作權之意思與行為，並以之為生活之資，則揆
      諸前揭說明，自應論以常業犯。又查被告行為後，著作權法已於九十二年七月
      九日修正公布，同月十一日生效。關於以販賣盜版光碟片為常業之行為，經比
      較新舊法結果，應依刑法第二條第一項但書之規定，適用行為時之法律即修正
      前著作權法第九十四條規定，對被告較為有利，併此敘明。
    4.查被告行為後，商標法已於九十二年五月二十八日修正公布，九十二年十一月
      二十八日生效。關於販賣仿冒商標商品行為之刑事處罰，經比較新舊法結果，
      修正前商標法第六十三條規定與現行法第八十二條規定相同，爰依刑法第二條
      第一項前段之規定，適用裁判時之法律，併此敘明。
    5.又告訴人卡波光公司為電腦遊戲軟體設計商，並授權告訴人新力公司製作，則
      被告以一販賣仿冒盜版光碟行為，侵害告訴人之著作財產權及商標專用權二法
      益，為想像競合犯。
    6.被告以販賣盜版遊戲光碟為常業之行為，而觸犯刑法第二百十六條、第二百十
      條、第二百二十條第二項行使偽造私文書罪、修正前著作權法第九十四條、商
      標法第八十二條之罪，被告所犯前開三罪間，係出於一行為而犯之，為想像競
      合犯，應從一重之修正前著作權法第九十四條罪處斷。
  (三)又被告等就上開犯行有犯意聯絡與行為分擔，為共同正犯。被告所犯前開二罪間
    ，犯意各別，罪質不同，應予分論併罰。公訴人於本院審理中變更起訴法條，認
    被告所犯前開二罪均為同一常業犯，容有誤會，併予敘明。
三、科刑：
  (一)爰審酌被告等二人不以正當途徑賺取錢財，而侵害他人之著作財產權及商標權，
    欠缺保護智慧財產權之概念，又販賣色情光碟，數量甚巨，其中由被告乙○○負
    責主要販賣行為，被告甲○○負責包裝、郵寄與提供郵局帳戶等協助行為，但被
    告犯後均坦承犯行，態度良好，尚屬初犯等一切情狀，分別量處如主文第一項、
    第二項所示之刑，並定其應執行之刑，以示懲儆。
  (二)又被告二人均未曾受有期徒刑以上刑之宣告，有台灣高等法院檢察署刑案紀錄簡
    覆表二件附卷可按，且被告乙○○現為真理大學學生，被告甲○○甫自學校畢業
    ，二人為男女朋友，因一時貪念，致罹刑典，其經此教訓自應知所警惕，應無再
    犯之虞，是所宣告之刑，本院認以暫不執行為適當，併予被告乙○○緩刑四年，
    被告甲○○緩刑二年，以勵自新。
四、沒收：
  (一)扣案之電腦一組、燒錄器二台、附表一色情影音光碟九百十三片、附件二盜版Ｐ
    Ｓ、ＰＳ２遊戲光碟一百九十四片、附件三仿冒之盜版ＸＢＯＸ遊戲光碟五百零
    八片、及空白光碟二千三百十三片、光碟片封套五包、郵局寄貨用空白單據及郵
    局代收貨價郵件詳情單據各一批等物，為被告乙○○所有供犯罪所用之物，業經
    被告供明在卷，應依刑法第三十八條第一項第二款宣告沒收。
  (二)附件一所示遊戲光碟一百四十五片，應依商標法第八十三條規定宣告沒收。
五、應適用之法律：
    依刑事訴訟法第二百九十九條第一項前段、第二百七十三條之一第一項、第三百
    條，兒童及少年性交易防制條例第二十八條第一項，修正前著作權法第九十四條
    ，修正後商標法第八十二條、第八十三條，刑法第二條第一項、第十一條前段、
    第二十八條、第五十六條、第二百十條、第二百十六條、第二百二十條第二項、
    第二百三十五條第一項、第三百十五條之一第二款、第三百十五條之二第三項、
    第五十五條、第五十一條第五款、第七十四條第一款、第三十八條第一項第二款
    ，罰金罰鍰提高標準條例第一條前段，判決如主文。
本案經檢察官蔡立文到庭執行職務
中　　　華　　　民　　　國　　九十三　　年　　　三　　　月　　二十六　　日
                                    臺灣臺北地方法院刑事第三庭
                                        法  官  邱　琦
右正本證明與原本無異。
如不服本判決應於送達後十日內向本院提出上訴狀
                                        書記官  林素霜
中　　　華　　　民　　　國　　九十三　　年　　　三　　　月　　二十九　　日
附錄本案論罪科刑法條：
中華民國刑法第二百三十五條
散布、播送或販賣猥褻之文字、圖畫、聲音、影像或其他物品，或公然陳列，或以他
法供人觀覽、聽聞者，處二年以下有期徒刑、拘役或科或併科三萬元以下罰金。
意圖散布、播送、販賣而製造、持有前項文字、圖畫、聲音、影像及其附著物或其他
物品者，亦同。
前二項之文字、圖畫、聲音或影像之附著物及物品，不問屬於犯人與否，沒收之。
中華民國刑法第三百十五條之一
有左列行為之一者，處三年以下有期徒刑、拘役或三萬元以下罰金：
一　無故利用工具或設備窺視、竊聽他人非公開之活動、言論或談話者。
二　無故以錄音、照相、錄影或電磁紀錄竊錄他人非公開之活動、言論或談話者。
中華民國刑法第三百十五條之二
意圖營利供給場所、工具或設備，便利他人為前條之行為者，處五年以下有期徒刑、
拘役或科或併科五萬元以下罰金。
意圖散布、播送、販賣而有前條第二款之行為者，亦同。
明知為前二項或前條第二款竊錄之內容而製造、散布，播送或販賣者，依第一項之規
定處斷。
前三項之未遂犯罰之。
中華民國刑法第二百十六條
行使第二百十條至第二百十五條之文書者，依偽造、變造文書或登載不實事項或使登
載不實事項之規定處斷。
中華民國刑法第二百十條
偽造、變造私文書，足以生損害於公眾或他人者，處五年以下有期徒刑。
中華民國刑法第二百二十條
在紙上或物品上之文字、符號、圖畫、照像，依習慣或特約，足以為表示其用意之證
明者，關於本章及本章以外各罪，以文書論。
錄音、錄影或電磁紀錄，藉機器或電腦之處理所顯示之聲音、影像或符號，足以為表
示其用意之證明者，亦同。
稱電磁紀錄，指以電子、磁性或其他無法以人之知覺直接認識之方式所製成之紀錄，
而供電腦處理之用者。
兒童及少年性交易防制條例第二十七條
拍攝、製造未滿十八歲之人為性交或猥褻行為之圖畫、錄影帶、影片、光碟、電子訊
號或其他物品者，處六個月以上五年以下有期徒刑，得併科新台幣五十萬元以下罰金
。
意圖營利犯前項之罪者，處一年以上七年以下有期徒刑，應併科新台幣五百萬元以下
罰金。
引誘、媒介或以他法，使未滿十八歲之人被拍攝、製造性交或猥褻行為之圖畫、錄影
帶、影片、光碟、電子訊號或其他物品者，處一年以上七年以下有期徒刑，得併科新
台幣一百萬元以下罰金。
以強暴、脅迫、藥劑、詐術、催眠術或其他違反本人意願之方法，使未滿十八歲之人
被拍攝、製造性交或猥褻行為之圖畫、錄影帶、影片、光碟、電子訊號或其他物品者
，處五年以上有期徒刑，得併科新台幣三百萬元以下罰金。
以犯第二項至第四項之罪為常業者，處七年以上有期徒刑，應併科新台幣一千萬元以
下罰金。
第一項至第四項之未遂犯罰之。
第一項至第四項之物品，不問屬於犯人與否，沒收之。
兒童及少年性交易防制條例第二十八條
散布或販賣前條拍攝、製造之圖畫、錄影帶、影片、光碟、電子訊號或其他物品、或
公然陳列，或以他法供人觀覽者，處三年以下有期徒刑，得併科新台幣五百萬元以下
罰金。
前項之物品，不問屬於犯人與否，沒收之。
修正前著作權法第九十四條
以犯第九十一條、第九十二條或第九十三條之罪為常業者，處一年以上七
年以下有期徒刑，得併科新台幣四十五萬元以下罰金。
修正前著作權法第九十三條
有下列情形之一者，處二年以下有期徒刑，得併科新台幣十萬元以下罰金︰
一  侵害第十五條至第十七條規定之著作人格權者。
二  違反第七十條規定者。
三  以第八十七條各款方法之一侵害他人之著作權者。
修正前著作權法第八十七條
有下列情形之一者，除本法另有規定外，視為侵害著作權或製版權︰
一  以侵害著作人名譽之方法利用其著作者。
二  明知為侵害著作權或製版權之物而散布或意圖散布而陳列或持有或意圖營利而交
    付者。
三  輸入未經著作財產權人或製版權人授權重製之重製物或製版物者。
四  未經著作財產權人同意而輸入著作原件或其重製物者。
五  明知係侵害電腦程式著作財產權之重製物而仍作為直接營利之使用者。
商標法第八十二條
明知為前條商品而販賣、意圖販賣而陳列、輸出或輸入者，處一年以下有期徒刑、拘
役或科或併科新臺幣五萬元以下罰金。
附表一：扣案之色情影音光碟，共計九百十三片。
┌──┬────────┬─────────────────┬─────┐
│編號│　系列名稱　　　│　　影片名稱（目錄編號）　　　　　│扣得片數　│
├──┼────────┼─────────────────┼─────┤
│ 一 │特殊片區　　　　│臺灣賓館偷拍、大貓迷姦自拍、日本無│　四二　　│
│　　│　　　　　　　　│碼幼童侵入等（ST-001--043）　　　 │　　　　　│
├──┼────────┼─────────────────┼─────┤
│ 二 │臺灣三點全露寫真│激情誘惑、萬紫千紅等（TV01--TV15）│　五０　　│
│　　│ＶＣＤ系列　　　│　　　　　　　　　　　　　　　　　│　　　　　│
├──┼────────┼─────────────────┼─────┤
│ 三 │韓式風情　　　　│（KOR-01--10）　　　　　　　　　　│　　九　　│
├──┼────────┼─────────────────┼─────┤
│ 四 │SNAP SHOT系列　 │（SS-01--14）　　　　　　　　　　 │　十九　　│
├──┼────────┼─────────────────┼─────┤
│ 五 │一本道系列　　　│（ONE-01--15）　　　　　　　　　　│　二二　　│
├──┼────────┼─────────────────┼─────┤
│ 六 │武士系列　　　　│BIG BOOB WHORES 等（VR-01--27）　 │　二七　　│
├──┼────────┼─────────────────┼─────┤
│ 七 │日本老虎無碼系列│初熟之女--早瀨里沙、淫靡白書--白木│　七八　　│
│　　│　　　　　　　　│濱代等（TG-01--113）　　　　　　　│　　　　　│
├──┼────────┼─────────────────┼─────┤
│ 八 │2002ＡＶ精選系列│寺尾佑里、小川奈摘紀、河井梨音等　│　十八　　│
│　　│　　　　　　　　│（T2-01--17）　　　　　　　　　　 │　　　　　│
├──┼────────┼─────────────────┼─────┤
│ 九 │TOKYO HONEY（老 │一炮雙響（水野）、第一次愛液（松田│　三十　　│
│　　│鷹）系列　　　　│）等（HS01--30）　　　　　　　　　│　　　　　│
├──┼────────┼─────────────────┼─────┤
│ 十 │AV NEWS系列　　 │The First A等（AN-01--07）　　　　│　　七　　│
├──┼────────┼─────────────────┼─────┤
│十一│J.FANTASY系列　 │Spicy Girls等（JFY-001--008、FA-01│　二一　　│
│　　│　　　　　　　　│--08）　　　　　　　　　　　　　　│　　　　　│
├──┼────────┼─────────────────┼─────┤
│十二│高畫質AV精選系列│激情魅惑、肉體遊戲等（SC-01--09、2│　十八　　│
│　　│　　　　　　　　│002-1--7）　　　　　　　　　　　　│　　　　　│
├──┼────────┼─────────────────┼─────┤
│十三│高畫質激情動作系│JAPAN TEENAGE GIRL等（NE-01--15） │　　一　　│
│　　│列　　　　　　　│　　　　　　　　　　　　　　　　　│　　　　　│
├──┼────────┼─────────────────┼─────┤
│十四│ASIAN-HOT（亞熱 │RAN MUTO等（Z001--032）　　　　　 │　三八　　│
│　　│）圖集系列　　　│　　　　　　　　　　　　　　　　　│　　　　　│
├──┼────────┼─────────────────┼─────┤
│十五│亞熱VCD系列　　 │大奶酒店兔女郎等（AH001--003、AH01│　二九　　│
│　　│　　　　　　　　│9--021）　　　　　　　　　　　　　│　　　　　│
├──┼────────┼─────────────────┼─────┤
│十六│台風系列　　　　│慾望播報員等（TY-01--07）　　　　 │　　八　　│
├──┼────────┼─────────────────┼─────┤
│十七│臺灣無碼系列　　│萱萱日記等（TA-001--018）　　　　 │　二十　　│
├──┼────────┼─────────────────┼─────┤
│十八│歐美PRIVATE系列 │SWEET LADY等（PR001--050）　　　　│　五十　　│
├──┼────────┼─────────────────┼─────┤
│十九│無碼卡通區　　　│淫獸學員等（CT01--08）　　　　　　│　　八　　│
├──┼────────┼─────────────────┼─────┤
│二十│情色劇情片　　　│情迷意亂等（MV-1--8）　　　　　　 │　十五　　│
├──┼────────┼─────────────────┼─────┤
│二一│火熱促銷套餐（千│戀戀世界等（B001--020）　　　　　 │（未扣得）│
│　　│禧龍全集）　　　│　　　　　　　　　　　　　　　　　│　　　　　│
├──┼────────┼─────────────────┼─────┤
│二二│本月主打星--高樹│最高潮等（MT001--008）　　　　　　│　十八　　│
│　　│瑪麗亞　　　　　│　　　　　　　　　　　　　　　　　│　　　　　│
├──┼────────┼─────────────────┼─────┤
│二三│本月主打星--及川│徹底攻略等（NO-01--28）　　　　　 │　三三　　│
│　　│奈央　　　　　　│　　　　　　　　　　　　　　　　　│　　　　　│
├──┼────────┼─────────────────┼─────┤
│二四│本月主打星--夢野│夢野瑪麗亞精選集等（MY001--007）　│　　九　　│
│　　│瑪麗亞　　　　　│　　　　　　　　　　　　　　　　　│　　　　　│
├──┼────────┼─────────────────┼─────┤
│二五│東瀛絕色女優系列│初熟等（AG-1--248）　　　　　　　 │二五五　　│
├──┼────────┼─────────────────┼─────┤
│二七│（無名稱）　　　│逢甲偷拍、十六歲而已喔、幼女（西洋│　十七　　│
│　　│　　　　　　　　│）（無目錄，編號A）　　　　　　　 │　　　　　│
├──┼────────┼─────────────────┼─────┤
│二八│（無名稱）　　　│（無目錄，編號D）　　　　　　　　 │　十五　　│
├──┼────────┼─────────────────┼─────┤
│二九│（無名稱）　　　│（無目錄，編號FD）　　　　　　　　│　　一　　│
├──┼────────┼─────────────────┼─────┤
│三十│（無名稱）　　　│桃園男子偷拍賓館（無目錄，無特定編│　五五　　│
│　　│　　　　　　　　│號）　　　　　　　　　　　　　　　│　　　　　│
└──┴────────┴─────────────────┴─────┘
附表二：
┌──┬──────┬──────┬───┬───────┬──────┐
│編號│　商標圖樣　│商標名稱　　│審定號│商標專用權人　│專用期限　　│
├──┼──────┼──────┼───┼───────┼──────┤
│ 一 │　　　　　　│ＰＳ設計圖　│710454│新力公司　　　│九十五年三月│
│　　│　　　　　　│　　　　　　│　　　│　　　　　　　│十五日　　　│
├──┼──────┼──────┼───┼───────┼──────┤
│ 二 │　　　　　　│PlayStation │672666│新力公司　　　│九十四年二月│
│　　│　　　　　　│　　　　　　│　　　│　　　　　　　│二十八日　　│
└──┴──────┴──────┴───┴───────┴──────┘
